【裁判字號】    90,易,275
【裁判日期】    900614
【裁判案由】    竊盜
【裁判全文】
臺灣宜蘭地方法院刑事判決                            九十年度易字第二七五號
    公  訴  人  臺灣宜蘭地方法院檢察署檢察官
    被      告  甲○○
右列被告因竊盜案件，經檢察官提起公訴（九十年度偵字第五八八號），本院判決如
左：
    主  文
甲○○無罪。
    理  由
一、公訴意旨略以：被告甲○○於民國八十九年十月四日，以新台幣（下同）四萬元
    ，向被害人乙○○購買車號ＩＮ─一一九一號自用小客車一輛，即取得該車使用
    ，乙○○屢次催款，甲○○表示擬以搭蓋涼亭抵償，因故並未履行，嗣於民國八
    十九年十一月間，甲○○駕駛該車，行經台北縣坪林鄉（公訴人誤載為宜蘭縣礁
    溪鄉○○路二十一之二號）發生故障，即將該車由礁溪鄉「協進汽車場」拖回修
    理，但吳某無錢付款，遂通知乙○○前往取車，乙○○並向甲○○表示，將取消
    買賣約定。詎乙○○將車取回，並停置於宜蘭縣礁溪鄉○○路二十一之二號前後
，甲○○竟基於意圖為自己不法所有之犯意，於民國八十九年十二月十九日上午
    十時許，在上址，竊得上開車輛，並懸掛其兄所有之車號ＩＴ─二六一六號車牌
    ，供已使用。嗣於九十年一月十五日，為警查獲該車停置於宜蘭市○○路某處，
    其上並扣得載有甲○○行動電話之停車紙條、膠帶一綑。因認被告涉有刑法第三
    百二十條第一項之竊盜罪嫌。
二、犯罪事實應依證據認定之，無證據不得推定其犯罪事實。又不能證明被告犯罪，
    應諭知無罪判決。刑事訴訟法第一百五十四條、第三百零一條第一項均有明文規
    定。
三、公訴人認被告有上述犯行無非以：被害人乙○○指訴綦詳，並有贓物認領保管單
    一紙在卷可佐。且被害人乙○○證稱：伊由修車場將車取回後，自行整理後再行
    出售，並未見該車內有被告之兄之車牌等物。是被害人於該車失竊前，既已將車
    整理重行出售，定會將雜物去除，以供不特定人可查看車輛內外，其明確證稱並
    未見車內有被告之物品，應堪採信。而該車查獲後，左上方之擋風玻璃上貼有被
    告行動電話之停車紙片，駕駛座右側腳踏墊上有被告所有之膠帶，應係嗣後使用
    之人所放置，此所有之物品均與被告甲○○有關，顯見該車應係被告所竊取後使
    用無誤，為主要論據。訊據被告甲○○固坦承事前有向被害人乙○○購買上揭汽
    車，然尚未付款，詎上揭車輛於其行駛台北縣坪林鄉途中故障，而請係修理場拖
    回修理，然因無力負擔，故未前往取車等情，惟堅詞否認有何竊盜犯行，辯稱：
    警察於車內查獲之物品（包括ＩＴ二六一六號車牌）係送修前即已擺在車上，並
    非乙○○將車取回才再行竊出使用等語。
四、經查，被害人乙○○於警訊中供稱：八十九年十月間有與被告就ＩＮ一一九一號
    自小客車成立買賣契約，並約定以搭蓋車行涼亭以抵車款，惟因為地主家中辦喪
    事而拖延，車款雖未付清，然已將上揭自小客車交付被告使用等語。且被害人乙
    ○○於警訊中另陳稱：「‧‧‧（被告）八十九年十一月間將車放於礁溪鄉協進
    修理場修理ＩＮ一一九一號之自動排檔箱後音訊全無，後來才由修車廠老闆阿堅
    向本人說甲○○牽來的ＩＮ一一九一號車輛，希望本人將修理車款新台幣二萬元
    繳清後將車牽回車行‧‧‧」足見上揭ＩＮ一一九一號自小客車確曾因買賣關係
    於被告持有使用中，嗣後因車輛損壞才至修理場修理，並由原車主乙○○取回，
    應無疑義。而本件查獲過程係因上揭自小客車係懸掛被告哥哥之所有之車牌（即
    ＩＴ─二六一六號）且擋風玻璃上並黏貼有被告0000000000行動電話號碼之紙條
    ，才請被告製作筆錄等情，業據查獲警員王彥尊到庭證述屬實。且被害人乙○○
    更於警訊中供稱：「我不敢確定失竊前是否就有這張紙條（記載0000000000行動
    電話號碼）‧‧‧」是被害人既無法明確指出上揭黏貼於擋風玻璃上之紙條存在
    之時點，則上揭自小客車既曾於被告持有使用中，擋風玻璃上黏貼有被告00000
    00000行動電話號碼之紙條係合於常情，而不能以擋風玻璃上黏貼有被告行動電
    話號碼之紙條即推論被告有竊盜之犯行。再者，證人即協進汽車修理場之負責人
    林棟堅於本院審理時亦到庭證稱：「我是協進修理場老闆，當時被告說車子壞掉
    ，叫我去坪林拖車回來，當時車子是變速箱壞掉，車子裡有很多東西‧‧‧我沒
    有特別注意是何東西，‧‧‧之後是我把車子牽去給乙○○，他付錢給我。當時
    車子裡面的東西我們都沒有拿出來」等語；又稱：「當時車來修理時，裡面確實
    有很多雜物，我沒有叫被告清理，後來也原封不動開去給乙○○，但裡面確實有
    何東西，時間過久我忘記了」等語甚詳，則上揭警員查獲時在車上所發現被告所
    有之物，是否即為失竊後被告才放置上去抑或被告於合法使用時即放置車上則有
    合理懷疑，是亦無法僅以上揭車輛車內有被告所有之雜物即遽論被告有公訴人所
    指之犯行。參以，公訴人雖以「被害人乙○○證稱：伊由修車場將車取回後，自
    行整理後再行出售，並未見該車內有被告之兄之車牌等物。是被害人於該車失竊
    前，既已將車整理重行出售，定會將雜物去除，以供不特定人可查看車輛內外，
    其明確證稱並未見車內有被告之物品，應堪採信」等語。然被害人乙○○至前述
    修理場取車時，車內上是否有被告之雜物在，已與證人林棟堅有相異之陳述。而
    被害人乙○○因與被告購車有交易上之往來關係，且購車款及修車費被告均未支
    付，是被害人與被告間更存有利害關係，實難據以採信為論罪之唯一依據。雖證
    人林棟堅無法明確證稱當時修理時有無ＩＴ二六一六號車牌在車內，然既無其他
    積極證據足認被告有何竊盜犯行，實亦無法以上揭車輛外懸被告之兄所有之ＩＴ
    二六一六號車牌即對被告論以竊盜罪責。此外復查無其他積極證據，足認被告有
    何公訴人所指之犯行，依上揭說明，自應為無罪之諭知。
據上論斷，應依刑事訴訟法第三百零一條第一項，判決如主文。
本案經檢察官林慧到庭執行職務。
中    華    民    國      九十        年    六      月    十四          日
                                  臺灣宜蘭地方法院刑事第二庭
                                      法  官  蔡  仁  昭
右正本證明與原本無異。
如不服本判決，應於判決送達後十日內，向本院提出上訴狀。（應附繕本）
                                      書記官  陳  旺  誠
中    華    民    國      九十        年    六      月    十四          日


司法院資訊處製作；財團法人民間司法改革基金會備份。
